【裁判字號】    99,上易,1231
【裁判日期】    990810
【裁判案由】    竊盜
【裁判全文】
臺灣高等法院刑事判決                99年度上易字第1231號
上  訴  人
即  被  告  乙○○
上列上訴人即被告因竊盜案件，不服臺灣臺北地方法院99年度易
字第10 49 號，中華民國99年4 月29日第一審判決（起訴案號：
臺灣臺北地方法院檢察署99年度偵字第8501號），提起上訴，本
院判決如下：
    主  文
上訴駁回。
    事  實
一、乙○○意圖為自己不法之所有，於民國99年4 月4 日下午4
    時30分許，攜帶其所有客觀上具危險性可為兇器使用之剪刀
    1 把、老虎鉗1 支及十字螺絲起子1 支，在臺北市中山區○
    ○○路○ 段55巷26號5 樓、6 樓及頂樓之樓梯間（侵入住宅
    部分未據告訴），趁無人注意之際，竊取置放於該處樓梯間
    由甲○○所管領之鋁製窗條24條得逞。嗣於同日下午4 時55
    分許，乙○○欲逃離現場時，為住戶方詔男發覺報警而當場
    查獲，並扣得剪刀1 把、老虎鉗1 支及十字螺絲起子1 支，
    始悉上情。
二、案經臺北市政府警察局中山分局報請臺灣臺北地方法院檢察
    署檢察官偵查起訴。
    理  由
一、按被告以外之人於審判外之言詞或書面陳述，除法律有規定
    者外，不得作為證據，刑事訴訟法第159 條第1 項固有明文
    。然依同法第159 條之5 規定：「被告以外之人於審判外之
    陳述，雖不符前4 條之規定，而經當事人於審判程序同意作
    為證據，法院審酌該言詞陳述或書面陳述作成時之情況，認
    為適當者，亦得為證據。當事人、代理人或辯護人於法院調
    查證據時，知有第159 條第1 項不得為證據之情形，而未於
    言詞辯論終結前聲明異議者，視為有前項之同意」，其立法
    旨趣無非係慮及傳聞證據未經當事人之反對詰問予以核實，
    原則上先予排除，惟若當事人已放棄詰問或未聲明異議，基
    於證據資料愈豐富，愈有助於真實發見之理念，且強化言詞
    辯論主義，法院仍可承認該傳聞證據之證據能力。本案所引
    供述證據及非供述證據之證據能力，檢察官、被告迄本案言
    詞辯論終結前均無聲明異議，本院審酌該言詞陳述或書面陳
    述作成時之情況，該證據之取得並無不法，且經本院合法調
    查，認為以之作為本案證據亦屬適當，自有證據能力。
二、上開犯罪事實，業據被告於偵查、原審及本院審理時坦承不
    諱（見偵查卷第49頁、原審卷第5 頁至第10頁、本院99年6
    月29日審判程序筆錄），核與證人甲○○、方詔男指述情節
    相符，復有現場採證照片7 張、贓物認領保管單、扣案之剪
    刀1 把、老虎鉗1 支及十字螺絲起子1 支可證，足認被告之
    自白與事實相符，犯行堪予認定，應予依法論科。
三、按刑法第321條第1項第3款之攜帶兇器竊盜罪，係以行為人
    攜帶兇器竊盜為其加重條件，此所謂兇器，其種類並無限制
    ，凡客觀上足對人之生命、身體、安全構成威脅，具有危險
    性之兇器均屬之，且祇須行竊時攜帶此種具有危險性之兇器
    為已足，並不以攜帶之初有行兇之意圖為必要。螺絲起子為
    足以殺傷人生命、身體之器械，顯為具有危險性之兇器（79
    年台上字第5253號判例），被告乙○○持以行竊之剪刀、老
    虎鉗及十字螺絲起子各1 枝等物，均係質地堅硬之鋒利金屬
    物品，足對人之生命、身體安全構成威脅，在客觀上顯然具
    有危險性，均屬兇器無疑。核被告乙○○所為，係犯刑法第
    321 條第1 項第3 款之攜帶兇器竊盜罪。
四、原審以被告犯行事證明確，適用刑法第321 條第1 項第3 款
    、第38條第1 項第2 款，刑法施行法第1 條之1 規定，並審
    酌被告前未有何犯罪前科，素行良好，其犯罪情節、手段，
    犯後坦承犯行等一切情狀，量處有期徒刑8 月，復說明扣案
    之剪刀1 把、老虎鉗1 支及十字螺絲起子1 支均為被告所有
    ，並供本件竊盜犯罪所用之工具，業據被告於原審審理時供
    承明確，應依刑法第38條第1 項第2 款宣告沒收，經核認事
    用法，俱無違誤，量刑亦屬妥適，應予維持。被告上訴意旨
    以其係因無法就業，因飢餓不得已始犯本件竊盜犯行，原審
    量刑過重，請求從輕量刑云云。惟按刑之量定係事實審法院
    得依職權自由裁量之事項，苟已斟酌刑法第57條各款所列情
    狀，而未逾越法定刑之範圍，即不得遽指為違法。查原判決
    已詳予審酌刑法第57條各款所列情狀，且所量處之有期徒刑
    8 月係在法定刑範圍，並無量刑失據之情，且被告為民國68
    年生，年僅30歲，正值青壯之年，果其確有謀職就業之意，
    於現階段國內經濟環境，當無可能如其所辯無法就業而無謀
    生能力之情，再被告係竊取鋁製窗條長短各12條而圖變賣牟
    利，與所辯係因飢餓而起盜心云云，顯不相符。被告上訴指
    摘原判決量刑過重，請求撤銷改判，為無理由，應予駁回。
據上論斷，應依刑事訴訟法第368條，判決如主文。
本案經檢察官曾俊哲到庭執行職務。
中    華    民    國    99    年    8     月    10    日
                  刑事第八庭審判長法  官  張傳栗
                                  法  官  陳春秋
                                  法  官  黃斯偉
以上正本證明與原本無異。
不得上訴。
                                  書記官  王宜玲
中    華    民    國    99    年    8     月    11    日

司法院資訊處製作；財團法人民間司法改革基金會備份。
